臺灣臺北地方法院交通事件裁定　　　　　　　　　　　九十年度交聲字第九四八號
　　異議人即
　　受處分人　　甲○○
右列受處分人因違反道路交通管理處罰條例案件，對於公路局台北區監理所中華民國
九十年八月二十三日所為之處分（原處分案號：北監五字第裁四０─ＡＢＶ八八五二
七一號），聲明異議，本院裁定如左：
    主  文
異議駁回。
    理  由
一、按汽車駕駛人，行經有燈光號誌管制之交岔路口闖紅燈者，處新台幣（下同）一
    千八百元以上五千四百元以下罰鍰；汽車駕駛人駕駛汽車有違反道路交通管理處
    罰條例之行為，經交通勤務警察制止時，拒絕停車接受稽查而逃逸者，處三千元
    以上六千元以下罰鍰；汽車駕駛人駕駛汽車違反道路交通管理處罰條例第五十三
    條、第六十條第一項之規定者，除依該條所規定之罰鍰處罰外，並應分別予記違
    規點數三點（違反第五十三條部分）、一點（違反第六十條第一項部分），道路
    交通管理處罰條例第五十三條、第六十條第一項及第六十三條第一項第一款、第
    三款分別定有明文。
二、本件受處分人即異議人甲○○於民國九十年八月六日下午六時十分許，駕駛其所
    有車號ＤＫ─四四八六號自用小客車，沿台北市○○○路福林橋旁引道直行，途
    經中山北路六段與福國路設有燈光號誌管制之交叉路口時，竟闖紅燈而行駛，適
    為在該路口執勤之台北市政府警察局士林分局交通分隊員警阮國城發現，經阮國
    城警員吹哨並拍窗指揮異議人停車接受檢查，詎受處分人竟拒絕停車接受稽查而
    逃逸，阮國城警員旋即通知在中山北路與忠誠路口執勤之員警攔停受處分人，受
    處分人仍不予理會，嗣經阮國城警員騎乘機車追至中山北路與德行東西路交叉口
    始予攔停，並以受處分人有違反道路交通管理處罰條例第五十三條第一項及第六
    十條第一項之行為掣單舉發，受處分人當場簽收舉發單。嗣受處分人於應到案日
    期（九十年八月二十一日）前之九十年八月七日申訴，經原處分機關函請舉發機
    關調查結果，仍認受處分人有上開違規行為，乃依道路交通管理處罰條例第五十
    三條第一項、第六十條第一項及第六十三條第一項第一款、第三款之規定（裁決
    書舉發違反法條欄漏引該條例第六十三條第一項第一款、第三款，應予補正），
    於九十年八月二十三日以北監五字第裁四０─ＡＢＶ八八五二七一號裁決書，裁
    處罰鍰五千七百元（道路交通管理處罰條例五十三條第一項罰鍰二千七百元；道
    路交通管理處罰條例第六十條第一項罰鍰三千元），並記違規點數四點。受處分
    人收受上開裁決書後，於九十年九月十日聲明異議。
三、依聲明異議意旨略以：本件裁決書所列原舉發通知單號碼為第ＡＢＶ八八五二七
    一號，與台北市政府警察局士林分局九十年八月二十一日北市警士分交字第九０
    六三四五六八００號書函所列第ＡＢＷ八八五二七一號不符；而原舉發通知單所
    列違規時間為九十年八月六日下午六時十分，惟上開裁決書僅列九十年八月六日
    ；又原舉發通知單所列違規地點為中山北路與福國路口，惟上開裁決書僅列中山
    北路六段；另本件違規地點路段於九十年六月十一日起至同年八月二十一日止，
    進行人行步道改善工程，交通管制燈號有做調整，紅燈只閃一、二秒即過，其係
    看到綠燈始駕車通過，可能嗣後燈號改變，警員誤以為伊闖紅燈云云。然查，證
    人即本件交通違規事件舉發員警阮國成證稱：當時伊站在中山北路六段與福國路
    口僑園大飯店正前方之交通號誌控制箱前，行人號誌燈為綠燈，直行中山北路之
    車輛均靜止，受處分人自福林橋右側至誠路往中山北路之引道出來，就直接通過
    中山北路與福國路口，車速不快，受處分人還未通過福國路前，其有吹哨示警，
    受處分人可能未聽到而逕自向前行駛，其遂經行人穿越道向前攔阻受處分人，受
    處分人有回頭看一下，其再拍車窗，受處分人仍不予理會逕自向前行，當時天候
    蠻亮，其遂通知下一路口，即中山北路與忠誠路口之員警攔停，受處分人仍繼續
    前行，迨其騎乘機車追至中山北路與德行東西路口時，始將受處分人攔下，並當
    場掣單舉發，由受處分人簽收，且本件違規地點之交通管制燈號從未變更等語；
    又經本院函詢台北市交通管制工程處，回覆稱中山北路與福國路口未於九十年八
    月六日因人行專用道之舖設，而有調整交通管制燈號等情，有台北市交通管制工
    程處北市交工程字第０九一三０六二六一００號函附卷可稽；另依卷附本件違規
    地點之照片六幀，可知該交叉路口除設有一般行車管制號誌燈（即紅綠燈）外，
    尚設有外側慢車道專用燈；參以本件事發時間為夏日傍晚，天色尚未昏暗，則受
    處分人應無不能注意交通管制燈號之情事；再者，交通警員掣單舉發違反道路交
    通管理處罰條例所列之違規事實，本質上應為行政處分，係公務員基於職務上權
    力，依法就特定之具體事件所為具有公法上效果之單方行政行為，基於公務員為
    公法上行為具有公信力之原則，該行政處分當可被推定為真正，其據以依法處分
    之事實當可認定真正無誤，從而，受處分人既未就值勤員警之舉發有誤提出相關
    證據以供調查，本院亦查無任何證據足資證明其有捏造事實違法取締之情事，則
    執勤警員本其維護交通秩序、安全職責所為之舉發，應受到合法、正確之推定。
    至受處分人雖辯稱原舉發單之號碼與台北市政府警察局士林分局九十年八月二十
    一日北市警士分交字第九０六三四五六八００號書函所列之號碼不符，然此乃該
    公文書之誤繕，尚與本件違規事實無涉；又上開裁決書雖僅列違規時間為九十年
    八月六日、地點為中山北路六段，未詳列係當日下午六時十分，於中山北路與福
    國路口發生本件交通違規事件，然已足特定事發之時地，則受處分人此部份之異
    議，恐有誤會，附此敘明。依前所述，受處分人所辯均不足採信，本件事證明確
    ，受處分人之違規行為堪以認定。
四、綜上所述，受處分人確有於右開時地駕駛自用小客車闖紅燈及經交通勤務警察制
    止時，拒絕停車接受稽查而逃逸之違規行為，原處分機關依道路交通管理處罰條
    例第五十三條第一項、第六十條第一項及第六十三條第一項第一款、第三款之規
    定，裁處罰鍰五千七百元，並記違規點數四點，核無違誤，本件受處分人異議為
    無理由，自應駁回其異議。
五、據上論斷，應依道路交通案件處理辦法第十九條，裁定如主文。
中      華      民      國      九十一      年    二    月      二十  日
                                      臺灣臺北地方法院交通法庭
                                                法  官  劉  嶽承
右正本證明與原本無異。
如不服本裁定，應於裁定送達後五日內向本院提出抗告狀。
                                                書記官  江  虹  儀
中      華      民      國    九十一        年     二     月    二十    日
